【裁判字號】    89,交聲,159
【裁判日期】    900202
【裁判案由】    聲明異議
【裁判全文】
臺灣高雄地方法院刑事裁定                        八十九年度交聲字第一五九號
    原處分機關  臺北市交通事件裁決所
    受處分人    甲○○
    即異議人
右列受處分人因違反道路交通管理處罰條例案件，對於台北市交通事件裁決所所為之
處分（北市裁三字第駕裁字二二—ＺＥ0000000號），聲明異議，本院裁定如
左：
    主  文
異議駁回。
    理  由
一、本件異議意旨係以：異議人甲○○於民國八十九年六月二十七日駕駛自用小客車
    於南下高速公路上，預定於三百六十七公里處中正路南向出口下高速公路，當日
    行駛於高速公路最外側（即接近分隔樹旁），在過三百六十六公里處九如路南下
    出口後開始向內側靠做下高速公路準備，但適逢下班尖峰時段、道路整修、貨車
    數量多，國人行車未保持安全距離及未有禮讓精神，在僅有一公里（兩出口處之
    距離）之距離且快速行駛狀況下，更要安全駛入內側車道誠屬困難，故當安全駛
    入內側車道時已非常接近三百六十七公里處中正路南向出口，適時又無法停止行
    駛阻礙後方車輛行駛，故行駛於出口處，舉發單位舉此開單處罰。惟異議人行車
    除考慮本人並慮及他人安全，舉發單位只重目的完成輕乎本人性命安全，且交通
    規則訂定是保障全體行車人之安全為目的，舉發單位應已違反行政法一般比例原
    則及平等原則等語。
二、按汽車駛離高速公路主線車道擬進入交流道、服務區、休息站時，應先駛入外側
    車道，再循減速車道逐漸降低速率行駛之，為高速公路交通管制規則第十六條所
    規定。故如汽車駕駛人於高速公路駕車插入正在連貫行駛汽車之中間，顯具高度
    危險性，亦屬高速公路不當之行為，自應依道路交通管理處罰條例第三十三條處
    罰，亦據交通部七十六年十一月二十四日交路字第○二七八八五號函示明確。再
    按汽車行駛於高速公路或設站管制之道路，而不遵管制之規定，處汽車駕駛人新
    臺幣三千元以上六千元以下罰鍰，復為道路交通管理處罰條例第三十三條第一項
    所明文。
三、經查，本件異議人確於八十七年六月二十七日十七時二十分許，駕駛車牌號碼Ｃ
    二—一○○三號自用小客車，於南向高速公路上，預定於三百六十七公里處駛入
    中正交流道，未依規定先駛入外側車道，再循線減速車道行駛，而是行駛於中線
    車道，至交流道出口槽化線前，未保持安全間距，強行插入連貫行駛之車隊中間
    ，而經警舉發交通違規一情，有內政部警政署國道公路警察局採證照片可證，核
    於內政部警政署國道公路警察局舉發違反道路交通管理事件通知單所述違規情節
    相符。雖異議人辯稱因適逢下班尖峰時段、道路整修、貨車數量多、國人行車未
    保持安全距離及未有禮讓精神，致其於一公里之距離（即九如交流道及中正交流
    道兩出口處之距離）且快速行駛狀況下，無法安全駛入外側車道（異議狀誤載為
    內側車道）云云。惟參諸前述高速公路管制規則之規定，異議人如欲駛離高速公
    路主線車道擬進入交流道，本應及早駛入外側車道，再循減速車道逐漸降低速率
    行駛之，絕無僅於通過三百六十六公里處九如路交流道時，始為前述駛入外側車
    道之舉，是異議人所辯，並非可以採信。綜上所述，原處分機關據以援引上開規
    定，裁處異議人罰鍰新臺幣三千元，依法並無不當，異議人所為異議為無理由，
    應予以駁回。
四、據上論斷，應依道路交通案件處理辦法第十九條，裁定如主文。
中      華      民      國      九十      年      二      月      二    日
                                臺灣高雄地方法院交通法庭
                                    法    官  張 維 君
右正本證明與原本無異。
如不服本裁定應於送達後五日內向本院提出抗告狀。
                                    書 記 官  趙 美 玲
中      華      民      國      九十      年      二      月      二    日


司法院資訊處製作；財團法人民間司法改革基金會備份。
